臺灣高等法院刑事判決　　　　　　　 100年度上易字第2217號
上　訴　人
即　被　告　曾耀霆
上列上訴人因妨害風化等案件，不服臺灣臺北地方法院100年度
易字第1301號，中華民國100年8月19日第一審判決（起訴案號：
臺灣臺北地方法院檢察署100年度偵字第2774號），提起上訴，
本院判決如下：
    主  文
上訴駁回。
    理  由
一、依刑事訴訟法第350條、第361條、第362條、第367條規定，
    不服地方法院之第一審判決而上訴者，須提出上訴書狀，並
    應敘述具體理由，為上訴必備之程式；其所提出之上訴書狀
    並未敘述上訴理由，或僅曾以言詞陳述上訴理由者，均應於
    上訴期間屆滿後20日內補提理由書於第一審法院。第一審法
    院經形式審查，認逾期未補提上訴理由者，應定期間先命補
    正；逾期未補正者，為上訴不合法律上之程式，應以裁定駁
    回。倘已提出上訴理由，但所提非屬具體理由者，則由第二
    審法院以上訴不合法律上之程式，判決駁回。而所謂具體理
    由，必係依據卷內既有訴訟資料或提出新事證，指摘或表明
    第一審判決有何採證認事、用法或量刑等足以影響判決本旨
    之不當或違法，而構成應予撤銷之具體事由，始克當之（例
    如：依憑證據法則具體指出所採證據何以不具證據能力，或
    依憑卷證資料，明確指出所為證據證明力之判斷如何違背經
    驗、論理法則）；倘僅泛言原判決認定事實錯誤、違背法令
    、量刑失之過重或輕縱，而未依上揭意旨指出具體事由，或
    形式上雖已指出具體事由，然該事由縱使屬實，亦不足以認
    為原判決有何不當或違法者（例如：對不具有調查必要性之
    證據，法院未依聲請調查亦未說明理由，或援用證據不當，
    但除去該證據仍應為同一事實之認定），皆難謂係具體理由
    ，俾與第二審上訴制度在請求第二審法院撤銷、變更第一審
    不當或違法之判決，以實現個案救濟之立法目的相契合，並
    節制濫行上訴（最高法院著有97年度台上字第892號判決可
    參）。
二、本件原審判決於民國100年8月26日送達上訴人即被告曾耀霆
    （下稱上訴人），上訴人不服原審判決，於100年8月30日合
    法提起上訴，並於100年9月19日形式上補提上訴書理由狀敘
    述上訴理由略以：上訴人於97年間與張姓前女友因感情失和
    曾發生爭執並做出數項相當錯誤之舉動，實感後悔且深悟痛
    絕，並要求自身日後一切素行嚴謹自律，也感謝對造願接受
    公開道歉及所要求的賠償，但上訴人曾向原審法官提出能否
    協助調查資料遭下載來源及時點之要求，然未能得到待查證
    之事證即遭判決，對此，希望能有協助調查的機會；上訴人
    對於電腦Ｃ、Ｄ甚或Ｅ槽的開啟勾選，的確不懂會針對檔案
    做處理所以會被截取，當時真的以為單一檔案需要做成「種
    子」才可上傳至網路，事後努力用心回想，就上訴人多年使
    用電腦的習慣而言，私人檔案皆存於Ｅ槽習慣仍未改變，期
    間也曾發生電腦中毒情形，告訴人亦清楚，希能協助調查此
    情形，另上訴人近日才瞭解，EMULE軟體安裝後之預設值，
    針對資料夾之檢視，若無特定開啟是不會將檔案供其他人看
    到；上訴期間持續試圖與告訴人要求提出和解，即是因道德
    規範有瑕疵，對告訴人帶來困擾，也著實抱歉，考慮家中年
    邁母親身體狀況日漸衰退及家中經濟不佳等情事，只希望獲
    得告訴人諒解及從輕刑的機會云云。
三、本件原判決認定上訴人有與張○婷（真實姓名、年籍詳卷，
    以下均以張○婷稱之）原係男女朋友關係，於民國97、98年
    交往期間，曾耀霆徵得張○婷之同意後，以錄影設備錄下2
    人性交行為之猥褻影像。嗣2人因故於98年初分手，曾耀霆
    因心有不甘，竟基於散布猥褻影像供人觀覽及散布毀損張○
    婷名譽之事於眾之犯意，於兩人分手後之某日，在不詳之地
    點，將前揭猥褻影像之檔案名稱編輯為「基隆崇右應用外語
    科，無碼，口交，張○婷，口爆，自拍，接客」等文字，並
    將該猥褻影像放置於個人電腦內預設為eMule軟體程式之分
    享資料夾內，再以個人電腦連接網際網路，並使用eMule軟
    體程式分享前揭猥褻影像供不特定人下載觀看而散布，足以
    毀損張○婷之名譽等犯罪事實，係依憑證人即告訴人張○婷
    、李耀中（職司內政部警政署刑事警察局科技犯罪防制中心
    負責電腦鑑識及網路犯罪偵查工作）於原審審理中之證述、
    告訴人張○婷提出之猥褻影像光碟及eMule軟體程式頁面（
    檔案名稱載有如原審判決犯罪事實欄所載文字）之列印資料
    、原審勘驗筆錄及被告所坦承有勾選電腦Ｃ槽、Ｄ槽為eMul
    e軟體之分享資料夾，作為資料交換及其認為告訴人於交往
    期間在外交友關係複雜而持續爭吵，曾經將告訴人之不雅照
    片傳給班上同學等語等證據資料，依諸證據法則本於自由心
    證詳予斟酌，且就上訴人所辯各節何以不可採信，亦依憑卷
    內事證一一指駁綦詳（詳原判決書理由），從形式上觀察，
    原判決所為論述及判斷俱無違背經驗法則及論理法則，或有
    任何違背法令或不當之處。又原判決就上訴人前開犯罪事實
    ，認係犯刑法第235條第1項之散布猥褻物品罪及同法第310
    條第2項之加重誹謗罪，並認係屬一行為觸犯數罪名之想像
    競合犯，而依刑法第55條規定，從一重之散布猥褻物品罪論
    處，因而判處上訴人有期徒刑8月，經核其認量刑亦無違法
    或不當，均合先敘明。
四、上訴人雖以前詞據為上訴理由，惟查：上訴人所稱希望有調
    查資料遭下載來源及時點的機會，及其對於電腦Ｃ、Ｄ甚或
    Ｅ槽的開啟勾選，的確不懂會針對檔案做處理所以會被截取
    ，當時真的以為單一檔案需要做成「種子」才可上傳至網路
    云云，顯係僅對原審已審酌之事證再為爭執，然並未就原判
    決前開所引各項證據，依據卷內既有訴訟資料或提出新事證
    ，指摘或表明原審判決之採證有何足以影響判決本旨之不當
    或違法之情事，殊難認有具體理由；又關於科刑部分，觀諸
    原審判決理由二，除審酌上訴人利用其與告訴人交往期間之
    信任而未加防備，錄得2人之性交行為之影像，嗣因與告訴
    人感情生變分手，心有不甘，將前揭影像透過eMULE軟體散
    布，使告訴人及不特定多數人，均得藉由使用eMULE軟體搜
    尋該影像內容而窺得告訴人之隱私，且該影像檔案名稱上明
    確敘述告訴人之個人資料、妨害告訴人名譽之程度，並破壞
    社會善良風俗，透過eMULE軟體散布該影像對於告訴人之影
    響外，並敘及上訴人迄今仍未與告訴人達成和解，取得告訴
    人之諒解，及其犯後否認犯行之態度等情，顯已詳注意刑法
    第57條所定一切情狀妥適科刑，是上訴人既未提出已與告訴
    人和解之事證，其所稱已深有悔悟、希望以與告訴人和解獲
    取告訴人諒解云云，亦均係就前開原審判決已審酌之各情再
    事為主張，實無可採。再者，上訴人家中經濟如何，亦無礙
    於原判決依前開事證而為本案犯罪事實之認定及量刑，是此
    部分上訴意旨亦不足以認定原判決有何不當或違法者。從而
    ，上訴人前開上訴意旨，皆難謂係具體理由。
五、此外，上訴人並未提出其他新事證，指摘或表明第一審判決
    有何採證認事，足以影響判決本旨之不當或違法，而構成應
    予撤銷之具體事由。依前開最高法院判決意旨，上訴人前揭
    上訴意旨自非屬得上訴第二審之具體理由，其上訴不合法律
    上之程式，且無從命補正，應予駁回，並不經言詞辯論為之
    。
六、依刑事訴訟法第367條前段、第372條，判決如主文。
中    華    民    國   100    年    9     月    28    日
                  刑事第三庭  審判長法  官  陳博志  
                                    法  官  陳如玲  
                                    法  官  許仕楓  
以上正本證明與原本無異。
不得上訴。
                                    書記官  彭威翔

中    華    民    國   100    年    9     月    28    日